【裁判字號】    98,花易,86
【裁判日期】    981223
【裁判案由】    恐嚇等
【裁判全文】
臺灣花蓮地方法院刑事判決              98年度花易字第86號
公  訴  人  臺灣花蓮地方法院檢察署檢察官
被      告  甲○○
選任辯護人  吳秋樵律師
上列被告因恐嚇等案件，檢察官聲請以簡易判決處刑（98年度偵
字第3575號），由本院改通常程序審理判決如下：
    主  文
甲○○犯侵入住宅罪，處拘役貳拾日，如易科罰金，以新臺幣壹
仟元折算壹日，減為拘役拾日，如易科罰金，以新臺幣壹仟元折
算壹日；又犯恐嚇危害安全罪，處拘役肆拾日，如易科罰金，以
新臺幣壹仟元折算壹日，減為拘役貳拾日，如易科罰金，以新臺
幣壹仟元折算壹日。應執行拘役貳拾伍日，如易科罰金，以新臺
幣壹仟元折算壹日。緩刑貳年。
    事  實
一、甲○○係乙○○之媳婦，兩人素來相處不睦，甲○○於民國
    96年3月14日19時45 分許，至乙○○位於花蓮縣新城鄉○○
    ○街2巷6號之住處外，乙○○業已向甲○○明確表示未經其
    允許，不得進入該住處，詎甲○○仍基於無故侵入他人住宅
    之犯意，未徵得乙○○同意，無故進入乙○○住處。甲○○
    進入乙○○住處後，持乙○○所有水果刀1 把，以欲殺死乙
    ○○之加害生命之事恐嚇乙○○，致乙○○心生畏懼，致生
    危害於乙○○。嗣經乙○○之女簡素玉報警處理，方查悉上
    情。
二、案經乙○○訴由花蓮縣警察局新城分局報告臺灣花蓮地方法
    院檢察署檢察官偵查後聲請簡易判決處刑。
    理  由
壹、證據能力部分：
一、證人即告訴人乙○○於警詢及偵查中未具結之陳述，經檢察
    官、被告、辯護人於本院審理時同意將該等證據資料列為證
    據調查，本院審酌上開證據資料作成時之情況，並無強暴、
    脅迫、利誘、詐欺或其他不正方法等不適當之情形，爰依刑
    事訴訟法第159條之5第1項規定，認均具有證據能力。
二、至於其餘本院認定犯罪事實依據之各項證據之證據能力，本
    件被告及辯護人於言詞辯論終結前，均未聲明異議，該等證
    據已經本院於審理時逐一提示予被告及辯護人表示意見，本
    院審酌該等證據之取得過程並無瑕疵，與本案待證事實間復
    具有相當之關聯性，以之為本案證據並無不當，自得採為本
    件認定事實之基礎，併此敘明。
貳、實體部分：
一、訊據被告甲○○對於侵入住宅之犯行坦承不諱，核與證人乙
    ○○於警詢、偵查及本院審理時之證述相符，並有花蓮縣警
    察局新城分局員警林金文之書面報告1 紙附卷可稽，足認被
    告此部分之任意性自白與事實相符，被告侵入住宅之犯行堪
    以認定。另就恐嚇危害安全犯行部分，被告固坦承案發當日
    確有於該地，並手持水果刀1 把之事實，惟矢口否認有何恐
    嚇危害安全犯行，辯稱：其係欲以水果刀自殘云云。惟查，
    證人乙○○於警詢、偵查及本院審理時，均一致證稱：被告
    手持水果刀，指向伊說要給伊死，伊感到很害怕等語明確（
    偵卷第13頁、第19頁，本院卷第52、53頁），至其於本院審
    理時雖就被告至證人乙○○住處時有無談論借貸之事，與其
    在警詢之指證情節未盡相同，然證人乙○○就被告無故侵入
    住宅、將電話線扯斷、在客廳酒櫃上拿水果刀、持刀向伊說
    要給伊死之基本事實卻始終相當一致，且衡諸案發時間為96
    年3月間，迄本案審判期日98年12月間，已相距2年9 月，時
    間久遠，一般人就細節事項難以期待完全記憶清楚，更何況
    本案證人乙○○年逾七旬，故尚難謂有何違常之處。再者被
    告自承其無故進入他人家中、手持水果刀、手揮電話線、不
    讓他人打電話、情緒崩潰等情形，可推知被告當時在言語難
    以平和、理性，益徵證人乙○○上開證述：被告這次很兇，
    其手持水果刀，指向伊說要給伊死，伊感到很害怕等語，應
    屬有據而非虛妄，佐以證人乙○○案發後馬上報警處理，顯
    見並非事後故意誣陷被告，故證人乙○○於警詢、偵查與本
    院審理時之證述應可採信。又當日警方接獲報警後，員警林
    金文至現場，確實有發現被告等情，有其出具之偵查報告 2
    份在卷可參（偵查卷第8頁、本院卷第35 頁）。綜上所述，
    證人乙○○之證述，難謂有何瑕疵之處，並佐以被告之供述
    及員警之偵查報告，證人乙○○之證述應可採信，被告恐嚇
    危害安全之犯行應堪認定。從而，本件事證明確，被告上開
    犯行，應依法論科。
二、核被告所為，係犯刑法第306條第1項之侵入住宅罪及刑法第
    305 條之恐嚇危害安全罪。被告所犯二罪間，犯意各別，行
    為互殊，應分論併罰。爰審酌被告為國中肄業智識程度之人
    ，應知理性溝通解決問題，竟以無故侵入他人住宅，及手持
    水果刀恐嚇危害安全之犯罪手段方式為之，實應受相當之非
    難，惟衡及其犯罪後坦承部分犯行，態度尚可，暨其犯罪動
    機係為維護自己女兒工作權益，故一時失去理智，且該住宅
    之紗門僅係軌道脫落，並未有遭毀壞，此有員警林金文之偵
    查報告1 紙可佐等一切情狀，分別量處如主文所示之刑，並
    定其應執行之刑，暨諭知易科罰金之折算標準。復查被告犯
    罪之時間，係於96年4月24 日以前，符合減刑條件，應依中
    華民國九十六年罪犯減刑條例第2條第1項第3 款之規定，就
    其犯上開之罪所宣告之刑，減其刑期二分之一，並諭知易科
    罰金之折算標準。又被告未曾受有期徒刑以上刑之宣告，有
    臺灣高等法院被告前案紀錄表1 份在卷可憑，其因一時失慮
    ，致涉本案犯行，犯罪情節尚屬輕微，且其坦承部分犯行，
    犯後態度尚可，被告經此科刑之教訓，當知所警惕，而無再
    犯之虞，並兼衡其需獨力照顧年幼之孫子及家庭經濟狀況不
    佳等情，本院認其所受刑之宣告以暫不執行為適當，併宣告
    緩刑2年。
據上論斷，應依刑事訴訟法第299條第1項前段，刑法第306條第1
項、第305條、第41條第1項前段、第51條第6款、第74條第1項第
1款，刑法施行法第1條之1，中華民國96年罪犯減刑條例第2條第
1項第3款、第7條、第9條，判決如主文。
本案經檢察官黃蘭雅到庭執行職務
中    華    民    國    98    年    12    月    23    日
                  刑事第四庭    法  官  魏俊明
以上正本證明與原本無異。
如不服本判決應於收受送達後10日內向本院提出上訴書狀，並應
敘述具體理由。其未敘述上訴理由者，應於上訴期間屆滿後20日
內向本院補提理由書(均須按他造當事人之人數附繕本)「切勿逕
送上級法院」。告訴人或被害人如對於本判決不服者，應具備理
由請求檢察官上訴，其上訴期間之計算係以檢察官收受判決正本
之日期為準。
中    華    民    國    98    年    12    月    23    日
                                書記官
附錄本判決論罪之法律條文：
中華民國刑法第305條：
以加害生命、身體、自由、名譽、財產之事，恐嚇他人致生危害
於安全者，處2年以下有期徒刑、拘役或3百元以下罰金。
中華民國刑法第306條第1項：
無故侵入他人住宅、建築物或附連圍繞之土地或船艦者，處1 年
以下有期徒刑、拘役或3百元以下罰金。


司法院資訊處製作；財團法人民間司法改革基金會備份。
